臺灣高雄地方法院民事裁定　九十一年再易字第一○號
　　再審聲請人　孫燕謀即孫燕京.
　　法定代理人　許勝雄
　　再審相對人　甲○○
右當事人間請求損害賠償事件，再審聲請人對於民國九十年十二月十四日本院九十年
度再易第四四號損害賠償事件確定裁定聲請再審，本院裁定如左：
    主      文
再審之聲請駁回。
再審程序費用由再審聲請人負擔。
    理      由
一、按再審之訴不合法者，法院應以裁定駁回之。又再審之訴應於三十日之不變期間
    內提起，前項期間自判決確定時起算，但再審理由知悉在後者，依知悉時起算，
    民事訴訟法第五百零二條第一項及第五百條分別定有明文。又「裁定已經確定，
    而有第四百九十六條第一項或第四百九十七條之情形者，得準用本編之規定，聲
    請再審。」，民事訴訟法第五百零七條亦定明文。
二、經查，原確定裁定（即本院九十年度再易字第四四號民事裁定）乃於九十年十二
    月十四日確定之情，業經本院調閱九十年度再易字第四四號民事卷宗核閱屬實，
    則再審原告於九十一年一月二日向本院提起聲請再審（有本院收文章戳在卷可稽
    ），未逾民事訴訟法第五百條第一項所規定之三十日法定再審期間，其聲請再審
    程序係屬合法，先予敘明。
三、再審聲請人前以：再審聲請人前與再審相對人間請求發給畢業證書及損害賠償事
    件，經貴院於民國九十年五月三十一日（再審聲請人誤為同年六月十三日）以九
    十年度簡上字第一０五號判決確定，可見本案早於九十年六月一日即以九十年度
    簡上字第一○五號判決確定。惟再審聲請人又於同年六月十三日收受民事判決書
    ，足證本院一案雙判，以達其不當得利之目的，自屬發現新證據，為此依民事訴
    訟法第四百九十六條第一項第十三款規定，對本院九十年度簡上字第一○五號判
    決提起再審之訴等語，提起再審之訴（本院九十年再易字第四四號）。惟按再審
    之訴未於三十日不變期間內提起，其再審之訴即為不合法，故提起再審之訴之原
    告，如主張其再審理由知悉在後者，應就所主張之事實負舉證責任。次按提起再
    審，須以訴狀內記載再審之理由及關於再審理由，並遵守不變期間之證據，民事
    訴訟法第五百零一條第一項第四款亦有規定，故如其未依民事訴訟法第五百零一
    條第一項第四款規定，記載遵守不變期間之證據，不屬同法第一百二十一條第一
    項規定，書狀不合程式或其他欠缺之情形，審判長毋庸裁定命其補正，即得以其
    訴不合法，逕以裁定駁回。
四、原裁定以：再審聲請人不服本院九十年五月三十一日所為九十年度簡上字第一○
    五號判決，雖主張發現未經斟酌之證物，而對本院前開判決提起再審之訴。然本
    院九十年度簡上字第一○五號判決，業於九十年六月十二日送達再審聲請人，有
    本院送達證書附於本院九十年度簡上字第一○五號損害賠償事件卷宗可稽，是該
    判決因不得上訴第三審而於九十年五月三十一日即告確定。又依再審聲請人所主
    張之再審事由，係以本院九十年度簡上字第一○五號判決，有足以影響於判決之
    重要證物漏未斟酌，再審聲請人亦顯無事後始知悉其再審事由之情狀，因此再審
    聲請人提起再審之訴，仍應於其收受本院九十年度簡上字第一○五號判決而知悉
    再審事由之日即九十年六月十二日起，於三十日之不變期間內為之。惟再審聲請
    人卻遲至九十年八月一日始向本院提起本件再審之訴，有本院收文戳印附於再審
    書狀在卷可稽，是本件再審顯已逾三十日之不變期間，復觀諸其再審書狀，亦未
    載明再審理由知悉在後及遵守不變期間之證據，揆之首揭規定，其提起再審之訴
    為不合法，乃予以裁定駁回，核符合前開條文規定意旨，並經本院調閱本院九十
    年簡上字第一○五號民事事件卷宗（含八十九年岡簡字第三七九號民事事件卷宗
    ）及九十年度再易字第四四號卷宗審核無訛，再審聲請人猶陳詞指謫原確定裁定
    不當云云，其聲請再審為不合法，應予駁回。
五、依民事訴訟法第五百零七條、第五百零二條第一項、第九十五條、第七十八條，
    裁定如主文。
中　　　華　　　民　　　國　　九十一　　年　　　七　　　月　　三十一　　日
                              臺灣高雄地方法院民事第二庭
~B審判長法官　吳進寶
~B法　　　官　唐照明
~B法　　　官　陳建中
右為正本係照原本作成。
不得抗告。
中　　　華　　　民　　　國　　九十一　　年　　　七　　 月　　　三十一　　日
~B法院書記官　林宜正
